【裁判字號】    99,易,306
【裁判日期】    990531
【裁判案由】    傷害
【裁判全文】
臺灣屏東地方法院刑事判決               99年度易字第306號
公  訴  人  臺灣屏東地方法院檢察署檢察官
被      告  丙○○
            丁○○
上列被告因傷害案件，經檢察官提起公訴（98年度偵字第5643號
），被告丙○○、丁○○於準備程序中就被訴事實均為有罪之陳
述，本院裁定進行簡式審判程序，判決如下：
    主  文
丙○○共同犯傷害罪，累犯，處有期徒刑柒月。
丁○○共同犯傷害罪，累犯，處拘役貳拾日，如易科罰金，以新
臺幣壹仟元折算壹日。
    事  實
一、丙○○曾於民國97年間因竊盜案件，經本院以97年度簡字第
    144 號判處有期徒刑4 月確定，並於97年10月15日執行完畢
    ；丁○○前於82年間因違反麻醉藥品管理條例案件，經臺灣
    高雄地方法院以82年度易字第6277號判處有期徒刑5 月確定
    ；於82年間因違反肅清煙毒條例案件，經本院以82年度訴字
    第941 號判處有期徒刑3 年5 月確定；於83年間因懲治盜匪
    條例等案件，經最高法院以85年度台上字第594 號（原審案
    號：臺灣高等法院高雄分院84年度上訴字第1684號）判處有
    期徒刑8 年、1 年確定；於92年間因竊盜案件，經本院以92
    年度潮簡字第223 號判處拘役55日確定；上開案件迭經入監
    執行、假釋出監、撤銷假釋執行殘刑與接續執行，迄至96
    年10月14日執行完畢。均不思悔改，緣陳美玉（另經檢察官
    為不起訴處分）與乙○○曾係男女朋友關係，丙○○為陳美
    玉所認之乾哥，因陳美玉急欲與乙○○脫離關係，此為丙○○( 丙○○另涉妨害自由部分，另經檢察官為不起訴處分)
    所知悉，丙○○乃欲替陳美玉解決此事，遂於98年5 月14
    日下午5 時20分許，夥同丁○○及甲○○( 以上2 人妨害自
    由部分，另經為不起訴處分，甲○○涉犯傷害部分，本院另
    行審結) 等2 人，由丁○○駕駛車牌號碼不詳之租車搭載丙○○、甲○○等人，至屏東縣東港鎮○○里○○街28號乙○○住處前，由丙○○事先以手機與乙○○取得聯絡，待乙○○下樓及上車後，丙○○指示丁○○將車開往屏東縣東港鎮
    鎮海里鎮海公墓旁談判，雙方一言不合，丙○○、甲○○竟
    基於共同傷害之犯意聯絡，由丙○○、甲○○等2 人手持木
    棍、鐵棍毆打乙○○，丁○○則徒手毆打乙○○數下，丙○○且將乙○○之頭部押入附近空骨灰罐數分鐘之久，致乙○○受有右小腿1 公分撕裂傷、右臂挫傷、後臂挫傷、左腿挫
    傷等傷害。
二、案經乙○○訴由屏東縣政府警察局東港分局報請臺灣屏東地
    方法院檢察署檢察官偵查起訴。
    理  由
一、本件被告丙○○、丁○○所犯均非死刑、無期徒刑、最輕本
    刑為3 年以上有期徒刑之罪，亦非高等法院管轄之第一審案
    件，而被告2 人於本院行準備程序中就被訴事實為有罪之陳
    述，經告知被告簡式審判程序之旨並聽取當事人意見後，本
    院依刑事訴訟法第273 條之1 第1 項規定，裁定進行簡式審
    判程序，合先敘明。
二、上揭犯罪事實，業據被告丙○○、丁○○迭於警訊、檢察官
    偵訊及本院審理中坦承不諱，核與證人即告訴人乙○○於警
    詢、檢察官偵訊中證述之情節相符，互核被告丙○○、丁○○於警詢、檢察官偵訊及本院審理中自白之情節亦相符合，
    並有輔英科技大學附設醫院診斷證明書1 紙、現場照片4張
    在卷可稽，足認被告丙○○、丁○○之自白與事實相符，罪
    證明確，其2 人之犯行均堪認定，應依法論科。
三、核被告丙○○、丁○○所為，均係犯刑法第277 條第1 項之
    普通傷害罪。被告2 人間就上開傷害犯行有犯意之聯絡，行
    為之分擔，均為共同正犯。被告丙○○於民國97年間因竊盜
    案件，經本院以97年度簡字第144 號判處有期徒刑4 月確定
    ，並於97年10月15日執行完畢，被告丁○○前於82年間因違
    反麻醉藥品管理條例案件，經臺灣高雄地方法院以82年度易
    字第6277號判處有期徒刑5 月確定；於82年間因違反肅清煙
    毒條例案件，經本院以82年度訴字第941 號判處有期徒刑3
    年5 月確定；於83年間因懲治盜匪條例等案件，經最高法院
    以85年度台上字第594 號（原審案號：臺灣高等法院高雄分
    院84年度上訴字第1684號）判處有期徒刑8 年、1 年確定；
    於92年間因竊盜案件，經本院以92年度潮簡字第223 號判處
    拘役55日確定；上開案件迭經入監執行、假釋出監、撤銷假
    釋執行殘刑與接續執行，迄至96年10月14日執行完畢等情，
    有臺灣高等法院被告前案紀錄表各1 份在卷可查，被告2 人
    於徒刑之執行完畢後5 年內故意再犯本件有期徒刑以上之罪
    ，均應依刑法第47條第1 項規定論以累犯，並加重其刑。爰
    審酌被告丙○○、丁○○僅因告訴人與陳美玉間之感情糾紛
    ，即共同傷害告訴人，其犯罪動機、使用木棍、鐵管為傷害
    之工具、其犯罪手段、對被害人傷害之程度，被告丙○○事
    後賠償告訴人新台幣1 萬元，被告丁○○雖有傷人之行為，
    然其制止其餘被告進一步傷害告訴人及事後有救護告訴人之
    行為，業據告訴人乙○○於偵訊中證述明確（偵卷19頁、75
    頁），並念及其2 人犯後坦認犯行等一切情狀，分別量處如
    主文所示之刑，被告丁○○部分並諭知易科罰金之折算標準
    。
據上論斷，應依刑事訴訟法第284 條之1 、第273 條之1 第1 項
、第299 條第1 項前段，刑法第28條、第277 條第1 項、第41條
第1 項、第47條第1 項，刑法施行法第1 條之1 第1 項、第2 項
前段，判決如主文。
本案經檢察官劉昀到庭執行職務。
中    華    民    國    99    年    5     月    31    日
                  刑事第一庭    法  官  涂裕洪
以上正本證明與原本無異。
如不服本判決應於收受判決後10日內向本院提出上訴書狀，並應
敘述具體理由；其未敘述上訴理由者，應於上訴期間屆滿後20日
內向本院補提理由書（均須按他造當事人之人數附繕本）「切勿
逕送上級法院」。
中    華    民    國    99    年    5     月    31    日
                                書記官  卓春成
附錄論罪科刑法條
中華民國刑法第277條
傷害人之身體或健康者，處3 年以下有期徒刑、拘役或1 千元以
下罰金。
犯前項之罪因而致人於死者，處無期徒刑或7 年以上有期徒刑；
致重傷者，處3 年以上10年以下有期徒刑。

司法院資訊處製作；財團法人民間司法改革基金會備份。
